臺灣苗栗地方法院刑事判決
　　公　訴　人　臺灣苗栗地方法院檢察署檢察官
　　被　　　告　乙○○
　　指定辯護人　本院公設辯護人丙○○
右列被告因強盜及竊盜等案件，經檢察官提起公訴（九十一年度偵字第三一二八號、
九十一年度偵字第二九六四號），及移送併案審理（九十一年度偵字第四四六四號）
，本院判決如左：
    主  文
乙○○連續毀越安全設備於夜間侵入住宅竊盜，累犯，處有期徒刑參年。
扣案之手套壹雙、起子參支、鑿子壹支、小刀壹支均沒收。
    事  實
一、乙○○曾於民國（下同）八十八年三月三日，因竊盜案件，經本院判處有期徒刑
    一年十月，於八十八年三月二十六日判決確定，於八十九年五月三十日因縮短刑
    期假釋出監，並於八十九年十月十五日假釋期滿執行完畢。乙○○猶不知悔改，
    復意圖為自己不法之所有，並基於概括之犯意，連續於左列時、地，竊取他人財
    物：
（一）乙○○於九十一年五月十二日晚上七、八時許，前往苗栗縣苗栗市○○路一八
      二巷三弄十八號陳春木住處，徒手將陳春木住處後面鐵窗拉壞後，逾越窗戶侵
      入屋內，竊取陳春木所有筆記型電腦一台、摩托羅拉行動電話一支、收音機一
      台、行動電話電池二個、印章一顆、苗栗至台北定期車票一本、現金新台幣（
      下同）一千元、身分證一張、汽機車駕照各一張、東吳大學學生證一張，得手
      後逃離現場。嗣苗栗縣警察局苗栗分局刑事組員警，在被破壞之鐵窗上採得可
      疑指紋乙枚，送請檢驗結果發現係乙○○所為。
（二）乙○○於九十一年六月十日下午四時許，前往苗栗縣苗栗市○○路五一六號張
      廷綦經營之「晉昇舊貨行」，向張廷綦佯稱：「我有一些廢鐵，可否由你們派
      車去載」云云，張廷綦問乙○○：「有多少廢鐵？在何處？」，乙○○回答：
      「我也不知道有多少，就在附近，沒有多遠。」，不知情之張廷綦於是叫司機
      徐政光駕駛一部車牌號碼Ｑ七─００六號有吊桿之大貨車，搭載助手溫國正，
      隨同乙○○於同日下午四時四十五分許，前往苗栗縣苗栗市新川里「宏苗加油
      站」後面葉煥興所有之倉庫，乙○○與不知情之徐政光、溫國正，徒手打開倉
      庫大門進入後，乙○○利用徐政光、溫國正，正著手竊取倉庫內葉煥福所有塑
      膠射出成型機台尚未得手之際，適為葉煥興發現，葉煥興立即跑至附近「宏苗
      加油站」，向苗栗縣警察局苗栗分局文山派出所報案，警方據報後五分鐘趕到
      現場，將乙○○逮捕。
（三）乙○○於九十一年七月三十日凌晨四時許，攜帶手套一雙，及客觀上足供兇器
      使用之螺絲起子三支、鑿子一支、小刀一支，至苗栗縣公館鄉鶴山村鶴山一二
      八號甲○○住處後面，以爬樹方式登上甲○○住處二樓之窗台，再從窗台踰越
      二樓窗戶進入屋內，著手搜括屋內財物尚未得手之際，正在二樓睡覺之甲○○
      聽到有打開紙箱聲音，起身察看，恰與乙○○迎面而遇，甲○○質問：「你是
      誰？」，乙○○回答：「沒有」，甲○○立即喊小偷，並抓住乙○○左手，為
      乙○○所掙脫，乙○○立即從窗戶跳出去，並沿著二樓突出物逃逸，因不慎跌
      落地面受傷動彈不得，為苗栗縣警察局苗栗分局鶴岡派出所員警所逮捕，警方
    並當場扣得乙○○作案用之手套一雙、起子三支、鑿子一支、小刀一支。
二、案經苗栗縣警察局苗栗分局報請臺灣苗栗地方法院檢察署檢察官偵查起訴，及由
    苗栗縣警察局苗栗分局報請同署檢察官移送本院併案審理。
    理  由
一、被告乙○○有事實欄一（一）之竊盜犯行，業據被告乙○○於警訊時及偵、審中
    坦承不諱，核與被害人陳春木於警訊時指訴失竊之情節相符，並有被害人陳春木
    領回部分贓物所出具之贓物認領保管單乙紙在卷足憑。又警方在被破壞之鐵窗上
    所採得可疑指紋乙枚，送請檢驗結果發現確係被告乙○○所遺留，此亦有內政部
    警政署刑事警察局九十一年五月二十七日刑紋字第０九一０一二七五七一號鑑驗
    書乙紙在卷足稽，此外復有被破壞之鐵窗照片四幀在卷足資佐證。是被告乙○○
    上開自白，與事實相符。
二、被告乙○○有事實欄一（二）之竊盜犯行，業據被告乙○○於本院審理時供認不
    諱，核與被害人葉煥興、葉煥福二人於警訊時，及被害人葉煥興於本院審理時證
    述如何發現遭竊之情節相符，並經證人張廷綦、徐政光、溫國正三人於警訊時證
    述如何遭被告乙○○利用前往倉庫等語明確。被告乙○○雖曾一度辯稱：係薛建
    武叫其至該倉庫搬廢鐵云云，然不僅為薛建武於警訊時所否認，且被告乙○○於
    本院審理時最後終於承認係其決定要行竊該倉庫，與薛建武無關。此外復有倉庫
    照片九幀在卷足資佐證。是被告乙○○此部分之自白，與事實相符。至通往被害
    人葉煥興被竊倉庫前之小路路口，被害人葉煥興雖稱：有栓一條鐵鍊，該條鐵鍊
    被打斷，而倉庫內其胞弟葉煥福所有之塑膠射出成型機台零件有被拆下等語，然
    被告乙○○堅決否認有打斷鐵鍊及拆卸零件，且證人徐政光、溫國正亦均證稱：
    大門前的鐵鍊是放在地上，渠等貨車才直接開進去，沒有破壞任何東西，亦無動
    手拆解倉庫內之機器等語明確（參見九十一年度偵字第四四六四號偵查影卷），
    而被害人葉煥興發現被告乙○○等人時，被告乙○○及證人徐政光、溫國正手中
    並無持任何工具，參以被害人葉煥興附近其他倉庫於前不久亦有遭竊，顯然鐵鍊
    及機台被破壞，可能係其他竊賊所為，並無證據證明係被告乙○○所為。故被告
    乙○○此部分之辯解，應堪信為真實。
三、被告乙○○有事實欄一（三）之竊盜犯行，迭據被告乙○○於警訊時及偵、審中
    供認不諱，核與被害人甲○○指訴失竊之情節相符，並有現場照片六幀、被告乙
    ○○受傷照片二幀、被害人甲○○受傷之診斷證明書乙紙在卷足憑，此外復有被
    告乙○○所有之行竊工具手套一雙、起子三支、鑿子一支、小刀一支，扣案足資
    佐證。是被告乙○○此部分之自白，亦與事實相符。至被害人甲○○雖有受傷，
    原起訴檢察官因此認為被告乙○○涉犯加重準強盜未遂及傷害罪嫌云云乙節。按
    「上訴人僅有強力排除猛拖之被動行為，尚難認為有積極暴行而達於強暴脅迫之
    程度，衡以準強盜罪係以當場施以強暴脅迫為構成要件，究否可認相符已非無斟
    酌之餘地。」（最高法院四十三年度台上字第六七０號判決要旨參照）。經查：
（一）被害人甲○○於九十一年十月十五日到院證述：「（問：你如何抓住他的手？
      ）我看到他不認識，所以兩隻手抓住他。我兩隻手抓住他的左手，他掙脫就跳
      出去。」、「（問：如何掙脫？如何跳？提示偵卷第十三頁照片）我站在Ｈ的
      位置，被告站在Ｉ的地方，我們兩個面對面，我倆手抓住他的左手，他掙扎，
      兩人在窗前繞一圈，他跳出去窗戶，他腳一踩就跳出去。」、「（問：你兩手
      抓住他左手，何時才分開？）他跳出去才分開。」、「（問：你兩手與他左手
      分開位置？）我兩手在窗戶中間。」、「（問：你兩手有無碰到窗戶？）沒有
      。」、「（問：你手如何受傷？）我搞不清楚。到我手流血，才知道受傷。」
      、「（問：這時為止，你有無發現他身上帶東西？）不知道，天還沒亮，手上
      有無拿東西看不清楚。」、「（問：他除了掙扎、跳窗戶外，有無施力往你身
      上？）沒有。」、「（問：被告有無用話威脅你？）沒有。」、「（問：他雙
      腳有無對你怎樣？）沒有。」等語明確（參見九十一年十月十五日訊問筆錄第
      十五頁、第十六頁、第十七頁、第十八頁），從被害人甲○○上開證詞以觀，
      顯然被告乙○○並未對其施強暴脅迫，僅有被動掙脫之行為而已。
（二）被告乙○○所持有之行竊工具，經本院送請內政部警政署刑事警察局鑑定結果
      ：「１、螺絲起子、鑿子、小刀，以Ｏ─ＴＯＬＩＤＩＮＥ血跡反應法檢測結
      果，呈陰性反應，經抽取ＤＮＡ，未檢出型別。２、手套表面，以Ｏ─ＴＯＬ
      ＩＤＩＮＥ血跡反應法檢測結果，呈陽性反應，經抽取ＤＮＡ檢測，未檢出型
      別。左右手拇指、食指處經抽取ＤＮＡ檢測，未檢出型別。」有該局九十一年
      十二月四日刑醫字第０九一０二九九七七六號鑑驗書乙紙在卷足參。被告乙○
      ○行竊時隨身攜帶之工具，既未檢測出有任何血跡反應，顯然被告乙○○並未
      以兇器攻擊被害人甲○○，至被告乙○○失風跌落地面後確實血流滿面，有卷
      附照片二幀在卷足參（參見九十一年度偵字第三一二八號偵查卷第二十八頁）
      ，其攜帶之手套自有可能沾到自己血跡。故起訴書認定被告乙○○持不明工具
      戳傷被害人甲○○，即無所憑據。
（三）綜上所述，本件被告乙○○僅有被動掙脫被害人甲○○之逮捕，並無積極施以
      強暴脅迫之行為，揆諸上開最高法院判決要旨，尚難以加重準強盜罪相繩。
四、被告乙○○於事實欄一（一）所為，係犯刑法第三百二十一條第一項第一款、第
    二款毀越其他安全設備於夜間侵入住宅之加重竊盜罪，起訴書雖就於夜間侵入住
    宅部分漏未論及，然此乃竊盜罪之加重構成要件，本院自應一併予以論述。被告
    乙○○於事實欄一（二）所為，係犯刑法第三百二十條第三項、第一項之普通竊
    盜未遂罪。被告乙○○於事實欄一（三）所為，係犯刑法第三百二十一條第二項
    、第一項第三款、第二款、第一款攜帶兇器踰越其他安全設備於夜間侵入住宅之
    加重竊盜未遂罪；起訴書雖論以加重準強盜罪，然經蒞庭檢察官於九十二年一月
    七日當庭變更起訴法條，改論以加重竊盜未遂罪，本院自毋庸再變更起訴法條；
    另檢察官起訴被告乙○○傷害部分，因無證據證明被告乙○○有持工具戳傷被害
    人甲○○，已如前述，此部分之傷害犯行自屬不能證明，而被告既無加重準強盜
    罪之犯行，且檢察官認被告乙○○傷害部分，與加重準強盜罪部分，有牽連犯之
    裁判上一罪關係，本院自不另為無罪之諭知，附此敘明。被告乙○○於事實欄一
    （二）中，利用不知情之張廷綦、徐政光、溫國正三人行竊，應論以間接正犯。
    被告乙○○前後三次竊盜犯行，時間緊接，所犯罪名之構成要件相同，顯係基於
    概括之犯意而為，應依連續犯之規定，論以較重之毀越其他安全設備於夜間侵入
    住宅竊盜罪，並依法加重其刑。次查，被告乙○○曾於八十八年三月三日，因竊
    盜案件，經本院判處有期徒刑一年十月，於八十八年三月二十六日判決確定，於
    八十九年五月三十日因縮短刑期假釋出監，並於八十九年十月十五日假釋期滿執
    行完畢，有台灣苗栗地方法院檢察署刑案資料查註紀錄表、台灣高等法院被告全
    國前案紀錄表、台灣高等法院檢察署刑案紀錄簡覆表等在卷可按，五年內再犯本
    件有期徒刑以上刑之罪，為累犯，應依刑法第四十七條之規定，遞加重其刑。爰
    審酌被告乙○○甫因竊盜案件執行期滿，不知悔改，再次屢犯竊盜案件，嚴重破
    壞當地社會治安，尤其夜晚乘人熟睡之際，潛入屋內行竊，所造成之恐怖情境，
    一般人決難以體會，縱其事後坦白承認，然量刑仍不宜從寬等一切情狀，本院再
    參酌檢察官之具體求刑，量處被告乙○○如主文所示之刑，以資懲儆。
五、至扣案之手套一雙、起子三支、鑿子一支、小刀一支，均係被告乙○○所有，供
    其行竊時所用之物，應依刑法第三十八條第一項第二款之規定予以宣告沒收。
六、台灣苗栗地方法院檢察署檢察官就被告乙○○有事實欄一（二）之犯行，而以該
    署九十一年度偵字第四四六四號移送本院併案審理，因移送併辦部分，與起訴被
    告乙○○竊盜部分，有連續犯之裁判上一罪關係，本院自應一併予以審理，併此
    敘明。
據上論斷，應依刑事訴訟法第二百九十九條第一項前段，刑法第五十六條、第三百二
十一條第一項第一款、第二款、第四十七條、第三十八條第一項第二款，罰金罰鍰提
高標準條例第一條前段，判決如主文。
本案經檢察官洪清秀到庭執行職務。
中      華      民      國      九十一      年    一    月    二十九    日
              臺灣苗栗地方法院刑事第一庭
                                            法  官  柳  章  峰
右正本證明與原本無異。
如不服本判決，應於判決送達後十日內向本院提出上訴狀( 應附繕本 )。
                                            書記官  歐  明  秀
中      華      民      國      九十一      年    一    月    二十九    日
刑法第三百二十一條
犯竊盜罪而有左列情形之一者，處六月以上五年以下有期徒刑：
一  於夜間侵入住宅或有人居住之建築物、船艦，或隱匿其內而犯之者。
二  毀越門扇、牆垣或其他安全設備而犯之者。
三  攜帶兇器而犯之者。
四  結夥三人以上而犯之者。
五  乘火災、水災或其他災害之際而犯之者。
六  在車站或埠頭而犯之者。
前項之未遂罰之。
